---
title: "ProjectDs"
author: "Prisma"
date: "12/10/2021"
output: html_document
---

```{r setup, include=FALSE}
knitr::opts_chunk$set(echo = TRUE)
```

## R Markdown

Library & Token API
```{r}
library(rtweet)
library(tidytext)
library(tidyverse)
library(here)
library(tidymodels)
library(wordcloud)
library(shiny)
library(vroom)
library(dplyr)
library(ggplot2)
library(plotly)
library(RColorBrewer)

appname <- "ProjectDS_Akhir"
key <- "WKEPcfVOPbcT4Fb6x0ms5iaoa"
secret <- "0UiG6qnTeZGIeD6aSUSQnVmKvL60DJyiVSG7LSeIZZvfJlj1dd"
access_token <- "2868819259-ssVSKS6GPnjS9FvjcsccQy5mbVpSiiJvAw7uYlQ"
access_secret <- "Nb8qRhHXODJDdDWdTXnMW4bE7U78A63XWzdlqpF1QwEFh" 
```

Create token  authentication

```{r}
twitter_token <- create_token(
  app = appname,
  consumer_key = key,
  consumer_secret = secret,
  access_token = access_token,
  access_secret = access_secret)
```

Untuk mengambil tweet indo tags dengan tags #Covid19
Tidak perlu digunakan juga akan menggunakan tweet yang sudah diubah ke format csv. 

```{r}
rstats_tweets <- search_tweets(q = "#Covid19",
                               n = 999,
                               type = "recent",
                               lang = "id")
```
Digunakan untuk menyimpan tweetnya ke bentuk csv. Gunakan jika sudah yakin dengan tweet yang akan digunakan dan ubah ke csv. Jika sudah ada csv, maka langkah sebelumnya tidak perlu dilakukan dan menggunakan import dari csv hasil langkah ini.

```{r}
write_as_csv(rstats_tweets, here("covi19_tweet.csv"), prepend_ids = TRUE, na = "",fileEncoding = "UTF-8")
```

```{r}
covi19_tweet <- vroom(here("covi19_tweet.csv"))
covi19_tweet

```


Mengambil kolom text, source, dan hashtags

```{r}
data <- covi19_tweet %>%
  select(text, source,hashtags)
```
Data Cleaning

```{r}
data <- data %>% mutate(hashtags = sapply(hashtags, toString))
data <- data[!(data$hashtags == 'NA'),]
data$text <- gsub("https\\S*","", data$text)
data$text <- gsub("@\\S*","",data$text)
data$text <- gsub("amp*","",data$text)
data$text <- gsub("[\r\n]","",data$text)
data$text <- gsub("[[:punct:]]","",data$text)
```

Ambil Tiap Kata dalam Text

```{r}
data_word <- data%>%
  unnest_tokens(word, text) %>%
  anti_join(stop_words) 
```
Ambil tiap tags dalam hashtags
```{r}
data_tags <- data%>%
  unnest_tokens(word, hashtags) %>%
  anti_join(stop_words) %>%
  rename(tags = word)
```
Ambil Tiap Tags dan Kata dari Hashtags dan Text
```{r}
data_tidy <- data_tags%>%
  unnest_tokens(word, text) %>%
  anti_join(stop_words) %>%
  select(tags,word) %>%
  group_by(word) %>%
  count(tags) %>%
  arrange(desc(n)) 
data_tidy
```
Menghitung jumlah masing-masing tags
```{r}
tagstidy <- data_tidy %>%
  select(tags) %>%
  group_by(tags) %>%
  count(tags) 

tagstidy
```
Menampilkan data tags terbanyak
```{r}
tagstidy %>%
  arrange(desc(n)) %>%
  head(10) %>%
  ggplot(aes(reorder(tags,n), y=n, fill = tags)) +
  geom_col(show.legend = FALSE) +
  coord_flip() +
  labs(
    x = "Tags"
  )
```
versi wordcloud
```{r}
cloudtext <- tagstidy %>%
  arrange(desc(n)) %>%
  head(30)

wordcloud(cloudtext$tags,cloudtext$n, random.order = FALSE, rot.per = 0.25,
          colors = brewer.pal(8,"Dark2"))
```

Menghitung jumlah source dan menggaungkan source <20 ke baris bernama  dll
```{r}
data_source <- data %>% 
  group_by(source) %>%
  select(source) %>%
  count(source)

data_source

source_below_20 <- data_source %>%
  filter(n<20) 

source_below_20 <- sum(source_below_20$n)

tidy_source <- data_source %>%
  ungroup() %>%
  add_row(source = "dll", n = source_below_20) %>%
  filter(n>20) %>%
  arrange(desc(n))

tidy_source
```
```{r}
tidy_source %>%
  ggplot(aes(reorder(source,n), y=n, fill = source, label = n)) +
  geom_col(show.legend = FALSE) +
  coord_flip() +
  labs(
    x = "Tags"
  ) + 
  geom_text(position = position_dodge(1), hjust = 0, vjust = 0.3)
```
Menghitung nilai sentiment

```{r}
nrc_n <- data_word %>% 
  select(word) %>%
  inner_join(get_sentiments("nrc")) %>%
  count(sentiment, sort = TRUE)
nrc_n
```

```{r}
nrc_n %>%
  ggplot(aes(x=n, y=sentiment, fill = sentiment)) +
  geom_col(show.legend = FALSE) +
  coord_flip() +
  labs(
    x = "Sentiment"
  )
```

Melihat Sentiment dari  tiap2 source
```{r}
source_nrc <- data_word %>% 
  inner_join(get_sentiments("nrc")) %>%
  group_by(source) %>%
  count(sentiment, sort = TRUE) %>%
  spread(sentiment, n, fill = 0) %>%
  ungroup()
source_nrc
```
Melihat Sentiment masing-masing tags
```{r}
tags_nrc <- data_tidy %>% 
  inner_join(get_sentiments("nrc")) %>%
  group_by(tags) %>%
  count(sentiment, sort = TRUE) %>%
  spread(sentiment, n, fill = 0) %>%
  ungroup()
tags_nrc
```

Menghitung jumlah kata yang sering muncul
```{r}
word_n <- data_word %>%
  count(word, sort = TRUE)

word_n
```
```{r}
 source_nrc %>%
            arrange(desc(negative)) %>%
            head(10) %>%
            ggplot(aes(reorder(source, negative), y=negative, fill = source)) +
            geom_col(show.legend = FALSE) +
            coord_flip() +
            labs(
                x = "Sentiment"
            ) +
            theme_light()
```

shiny app
```{r}
# Define UI for application that draws a histogram
ui <- fluidPage(

    # Application title
    titlePanel("Sentiment Analysis Covid-19 on Twitter"),

    # Sidebar with a slider input for number of bins 
    navbarPage(
        "ProjekAkhir",
        tabPanel(
            "Col_Chart",
            sidebarLayout(
                sidebarPanel(
                    selectInput("plotdata", "Pilih Plot Berdasarkan: ", c("Sentiment","Source"))
                    ),
                mainPanel(
                    conditionalPanel(
                        condition = "input.plotdata == 'Sentiment'",  
                        plotOutput("geom_col_sent")
                        ),
                    conditionalPanel(
                        condition = "input.plotdata == 'Source'",  
                        plotOutput("geom_col_source")
                        )
                )
            )
        ),
        tabPanel(
            "Pie Chart",
            sidebarLayout(
                sidebarPanel(
                    selectInput("plotdatapie", "Pilih Plot Berdasarkan: ", c("Sentiment","Source"))
                ),
                mainPanel(
                    conditionalPanel(
                        condition = "input.plotdatapie == 'Sentiment'",  
                        plotOutput("pie_chart_sent")
                    ),
                    conditionalPanel(
                        condition = "input.plotdatapie == 'Source'",  
                        plotOutput("pie_chart_source")
                    )
                )
            )
            
            ),
        tabPanel(
            "CloudWord",
            sidebarLayout(
                sidebarPanel(
                    selectInput("cloudword", "Pilih Plot Berdasarkan: ", c("Word","Tags"))
                ),
                mainPanel(
                    conditionalPanel(
                        condition = "input.cloudword == 'Word'",  
                        plotOutput("cloud_words")
                    ),
                    conditionalPanel(
                        condition = "input.cloudword == 'Tags'",  
                        plotOutput("cloud_word_tags")
                    )
                )
            )
            
        ),  
        tabPanel(
            "Sentiment",
            sidebarLayout(
                sidebarPanel(
                    selectInput(inputId = "sentiment","Pilih Sentiment",
                                c("positive","negative", "anger","anticipation",
                                "disgust","fear","joy","sadness","surprise","trust"),
                                selected = "positive")
                    ),
                mainPanel(
                    plotlyOutput(outputId = "aq_plot")
                )
            )
        ),
        tabPanel(
            "Sentiment_Tags",
            sidebarLayout(
                sidebarPanel(
                    selectInput(inputId = "sentiment_tags","Pilih Sentiment",
                                c("positive","negative", "anger","anticipation",
                                     "disgust","fear","joy","sadness","surprise","trust"),
                                selected = "positive")
                ),
                mainPanel(
                    plotlyOutput(outputId = "aq2_plot")
                )
            )
        )
    )
)
```

```{r}
# Define server logic required to draw a histogram
server <- function(input, output, session) {

    output$geom_col_sent <- renderPlot({
         nrc_n%>%
            arrange(desc(n)) %>%
            ggplot(aes(reorder(sentiment,n), y=n, fill = sentiment, label = n)) +
            geom_col(show.legend = FALSE) +
            coord_flip() +
            labs(
                x = "Sentiment",
                y = "count"
            ) +
            geom_text(position = position_dodge(1), hjust = 0, vjust = 0.3)
            
    })
    
    output$geom_col_source <- renderPlot({
        tidy_source %>%
            ggplot(aes(reorder(source,n), y=n, fill = source, label = n)) +
            geom_col(show.legend = FALSE) +
            coord_flip() +
            labs(
                x = "Tags"
            ) + 
            geom_text(position = position_dodge(1), hjust = 0, vjust = 0.3)
    })
    
    output$pie_chart_sent <- renderPlot({
        
        myPalette <- brewer.pal(5, "Set2")
        nrc_n$n %>%
            pie(labels = nrc_n$sentiment, border = "white", col=myPalette, radius = 1)
    })
    
    output$pie_chart_source <- renderPlot({
        
        myPalette <- brewer.pal(5, "Set2")
        tidy_source$n %>%
            pie(labels = tidy_source$source, border = "white", col=myPalette, radius = 1)
    })
    
    output$cloud_words <- renderPlot({
        wordcloud(word_n$word,word_n$n, min.freq = 50, random.order = FALSE, rot.per = 0.25,
                  colors = brewer.pal(8,"Dark2"))
    })

    output$cloud_word_tags <- renderPlot({
        wordcloud(cloudtext$tags,cloudtext$n, random.order = FALSE, rot.per = 0.25,
                  colors = brewer.pal(8,"Dark2"))
    })
    
    aq_plot <- reactive({
        
        source_nrc %>%
            ggplot(aes_string(x="source", y=input$sentiment, fill = "source")) +
            geom_segment(aes_string(x="source", xend="source", y=0, yend=input$sentiment)) +
            geom_point(color="blue", size=4, alpha=0.6, show.legend = FALSE) +
            coord_flip() +
            labs(
                x = "Sentiment"
            ) +
            theme_light() +
            theme(panel.grid.major.y = element_blank(),
                  panel.border = element_blank(),
                  axis.ticks.y = element_blank())
    })
    
    output$aq_plot <- renderPlotly({
        ggplotly(aq_plot())
    })
    
    aq2_plot <- reactive({
        
        tags_nrc %>%
            arrange(desc(!!sym(input$sentiment_tags))) %>%
            head(10) %>%
            ggplot(aes(
                x=(reorder(tags, !!sym(input$sentiment_tags))), 
                y=!!sym(input$sentiment_tags), 
                fill = "tags")) +
            geom_segment(aes_string(x="tags", xend="tags", y=0, yend=input$sentiment_tags)) +
            geom_point(color="blue", size=4, alpha=0.6, show.legend = FALSE) +
            coord_flip() +
            labs(
                x = "Sentiment"
            ) +
            theme_light() +
            theme(panel.grid.major.y = element_blank(),
                  panel.border = element_blank(),
                  axis.ticks.y = element_blank())
    })
    
    output$aq2_plot <- renderPlotly({
        ggplotly(aq2_plot())
    })
}
```

```{r}
# Run the application 
shinyApp(ui = ui, server = server, options = list(height = "500px"))
```


